【裁判字號】    90,交易,290
【裁判日期】    900716
【裁判案由】    過失傷害
【裁判全文】
臺灣臺南地方法院刑事判決                          九十年度交易字第二九號
    公  訴  人  臺灣台南地方法院檢察署檢察官
    被      告  甲○○
右列被告甲○○因過失傷害案件，經檢察官提起公訴（九十年度偵字第四七七九號）
，本院判決如左：
    主  文
甲○○因過失傷害人，處有期徒刑參月，如易科罰金，以參佰元折算壹日。
    事  實
一、甲○○於民國八十九年十二月二十五日上午七時二十五分許，駕駛車牌號碼ＴＩ
    －三一四六號自用小客車，沿台南市○○○路右轉專用道北向行駛，途經該路與
    民權路之交岔路口之際，應注意並能注意轉彎車應讓直行車先行，且依當時路況
    ，亦無不能注意之情事，竟疏未注意其同向右後方有乙○○騎乘車牌號碼ＴＦＺ
    －八八七號輕型機車欲直行，甲○○貿然右轉，因而其自用小客車右後側擦撞及
    乙○○所騎乘之機車，致乙○○受有頭部受傷合併頭皮血腫、右手第一指遠端指
    骨骨折、恥骨骨折等傷害。
二、案經乙○○訴由台南市警察局第四分局報請臺灣臺南地方法院檢察署檢察官偵查
    起訴。
    理  由
一、訊據被告甲○○對右揭事實經過坦承不諱，但辯稱：其有依規定右轉云云。但查
    ：右揭事實業據告訴人乙○○指訴在卷，復有道路交通事故調查報告表、診斷證
    明書等各一紙及相片八幀可資佐證。又汽車行駛至交岔路口時，轉彎車應讓直行
    車先行；道路交通安全規則第一百零二條第一項第六款定有明文。被告於右轉時
    ，未注意及其右後方有直行之告訴人，即貿然右轉，已違上開規定而有過失。再
    本件經送請臺灣省臺南區車輛行車事故鑑定委員會鑑定結果，亦認：「一、甲○
    ○駕駛小客車，未依規定右轉，右轉未注意右側車輛，為肇事原因。二、乙○○
    無肇事因素。」此有該委員會南鑑字第九○○五五一號鑑定意見書在卷足稽。是
    被告所辯，不足為採，其犯行應堪認定。
二、查被告因過失致告訴人受傷，核其所為，係犯刑法第二百八十四條第一項之過失
    傷害罪。爰審酌被告之品行、過失之程度、告訴人所受之傷害及被告應負之過失
    責任，被告在肇事後，未能與告訴人達成民事上之和解及其他一切情狀，量處如
    主文所示之刑，並諭知易科罰金之折算標準，以資懲儆。
據上論斷應依刑事訴訟法第二百九十九條第一項前段，刑法第二百八十四條第一項，
第四十一條第一項前段、罰金罰鍰提高標準條例第一條前段，第二條判決如主文。
本案經檢察官李宗榮到庭執行職務。
中    華    民    國      九十      年      七      月        十六      日
                              臺灣臺南地方法院交通法庭
                                      法  官  何  清  池
右正本證明與原本無異。
如不服本判決，應於判決送達後十日內向本院提出上訴狀( 應附繕本 )。
                                      書記官  林  木  村
中    華    民    國      九十      年      七      月        十六      日
附錄本案論罪科刑法條全文
刑法第二百八十四條第一項：
因過失傷害人者，處六月以下有期徒刑、拘役或五百元以下罰金，致重傷者，處一年
以下有期徒刑、拘役或五百元以下罰金。


司法院資訊處製作；財團法人民間司法改革基金會備份。
